# 一般借款利息资本化

提问人：の ′ 誹喌難怋 时间：2019-11-14 06:30:10
陈老师，我们有个基建项目，没有专门借款，一般借款全部用于支付货款。
我们领导认为因为我们的资金被基建项目占用，所以我们不得不向银行借款用于支付货款，因此应对基建项目的支出根据利率对利息资本化，请教下是否合理。

回答人：chenyiwei
不可以。请参考：《瑞华研究 2010 ～ 2016 汇编》之 “问题 1-1-35（一般借款费用资本化问题）”。你这种情况无法证明是基建活动占用了一般借款。

提问人：dtyjvfuinvff 时间：2019-11-15 06:30:10
请教陈版，如果企业将该一般借款予以专款专户管理，且款项流出可以证明是用于支付项目货款等，是否符合资本化条件呢

回答人：chenyiwei
可能可以，参考瑞华研究中上述问题解答。